臺灣基隆地方法院刑事判決　　　　　　　 96年度訴字第881號
公　訴　人　臺灣基隆地方法院檢察署檢察官
被　　　告　甲○○
上列被告因毒品危害防制條例案件，經檢察官提起公訴（96年度
毒偵字第2295號），被告於準備程序進行中，就被訴事實為有罪
之陳述，經本院合議庭裁定由受命法官獨任進行簡式審判程序，
判決如下：
    主  文
甲○○施用第一級毒品，處有期徒刑柒月。又施用第二級毒品，
處有期徒刑月。應執行有期徒刑捌月。
    事  實
一、甲○○前因施用第二級毒品安非他命案件，經觀察、勒戒後
    ，認無繼續施用毒品之傾向，由臺灣臺北地方法院檢察署檢
    察官於民國89年4 月21日，以89年度毒偵字第1290號為不起
    訴處分確定，並於同日執行完畢釋放出所。復因施用第二級
    毒品安非他命案件，經觀察、勒戒後，認有繼續施用毒品之
    傾向，經臺灣基隆地方法院以95年度毒聲字第79號裁定令入
    戒治處所施以強制戒治，嗣經執行6 個月以上後，經評定其
    成效合格而無繼續強制戒治之必要，由臺灣基隆地方法院檢
    察署檢察官於96年1 月19日，以96年度戒毒偵字第4 號為不
    起訴處分確定，並於同日執行完畢釋放出所。詎其仍不知悔
    改，於前開強制戒治期滿後5 年內，又基於分別施用第一級
    毒品海洛因及第二級毒品甲基安非他命之犯意，於96年7 月
    13日下午約14時許，在其工作位於宜蘭火車站附近的金典餐
    廳處所，先將毒品海洛因放入注射針筒（未扣案）內摻水，
    施打左手臂，注射完海洛因之後，然後將第二級毒品甲基安
    非他命放入玻璃球吸食器（未扣按）內，再以打火機燃燒玻
    璃球下方，產生煙霧用鼻子吸食施用，而非法施用第一級毒
    品海洛因及第二級毒品安非他命各1 次。嗣於96年7 月15日
    凌晨1 時許，為警在宜蘭縣宜蘭市○○路40之14號1 樓「飆
    網網咖店」查獲，嗣因其為毒品調驗列管人口，經警採集其
    尿液送驗，結果呈嗎啡、安非他命及甲基安非他命陽性反應
    ，始查悉上情。
二、案經宜蘭縣警察局宜蘭分局報告臺灣宜蘭地方法院檢察署呈
    請臺灣高等法院檢察署檢察長令轉臺灣基隆地方法院檢察署
    檢察官偵查起訴。
    理  由
一、本件被告甲○○所犯者非為死刑、無期徒刑、最輕本刑為3
    年以上有期徒刑之罪或高等法院管轄第一審案件，其於準備
    程序進行中，先就被訴事實為有罪之陳述，經告知其簡式審
    判程序之旨，並聽取公訴人、被告之意見後，本院依刑事訴
    訟法第273 條之1 第1 項之規定，裁定由受命法官獨任進行
    簡式審判程序，合先敘明。
二、上開先後施用第二級毒品甲基安非他命、第一級毒品海洛因
    之犯罪事實，迭經被告於本院行準備程序、審理時自白不諱
    。被告於96年7 月15日為警所採集之尿液，經送檢驗結果，
    確呈施用第一級毒品海洛因及第二級毒品甲基安非他命代謝
    後之鴉片類及安非他命類陽性反應（尿液中嗎啡成分高達95
    0 ng/ml 、甲基安非他命成分高達12255 ng/ml 、安非他命
    成分高達1850 ng/ml）乙節，此有宜蘭縣警察局毒品案件犯
    嫌姓名尿液編號對照表、慈濟大學濫用藥物檢驗中心檢驗總
    表各1 份附卷可稽，足資佐證被告自白與事實相符，堪以採
    信。又被告有如事實欄記載之關於施用毒品觀察、勒戒、強
    制戒治事實等情，亦有臺灣高等法院被告前案紀錄表、刑案
    資料查註紀錄表及全國施用毒品案件紀錄表各1 份存卷可參
    。綜上所陳，被告於前次觀察、勒戒、強制戒治於96年1 月
    19日執行完畢，5 年內再犯本案之分別施用第一級毒品海洛
    因及第二級毒品甲基安非命犯行，罪證明確，犯行洵堪認定
    ，自應依法論科。
三、論罪科刑：
    按海洛因及甲基安非他命分別係毒品危害防制條例第2 條第
    2 項第1 款、第2 款所定之第一級毒品、第二級毒品，被告
    於強制戒治執行完畢釋放後5 年內予以施用，核其所為，係
    犯毒品危害防制條例第10條第1 項、第2 項之施用第一級毒
    品罪及施用第二級毒品罪。其持有第一級毒品海洛因及第二
    級毒品甲基安非他命係供施用，其持有第一級毒品、第二級
    毒品之低度行為分別為施用第一級毒品、第二級毒品之高度
    行為所吸收，不另論罪。其所犯上開2 罪犯意各別，罪名互
    異，自應予以分論併罰。爰審酌海洛因、甲基安非他命等藥
    物對於人體會產生精神依賴作用，濫行施用之結果可能導致
    大腦病變及精神異常，足以危害個人健康及社會安全之管制
    藥品，被告竟仍濫行施用，對社會治安造成一定之危害，並
    斟酌其犯後坦承犯行之態度等及其他一切情狀，量處如主文
    所示之刑，並定其應執行之刑，以示懲儆。
據上論斷，應依刑事訴訟法第273 條之1 第1 項、第299 條第1
項前段，毒品危害防制條例第10條第1 項、第2 項，刑法第11條
前段、第51條第5 款，判決如主文。
本案經檢察官乙○○到庭執行職務。
中　　華　　民　　國　　96　　年　　11　　月　　30　　日
                  刑事第三庭法  官  黃永定
以上正本證明與原本無異。
對於本件判決如有不服，應於收受送達後10日內，向本院【臺灣
基隆地方法院】提出上訴書狀，上訴於臺灣高等法院，並按他造
當事人之人數附具繕本。上訴書狀應敘述具體理由，上訴書狀未
敘述上訴理由者，應於上訴期間屆滿後20日內補提理由書於本院
【臺灣基隆地方法院】。
中　　華　　民　　國　　96　　年　　11　　月　　30　　日
                            書記官  劉珍珍
附錄本案論罪科刑法條：
毒品危害防制條例第10條第1 項、第2 項
I施用第一級毒品者，處 6 月以上 5 年以下有期徒刑。
II施用第二級毒品者，處3 年以下有期徒刑。
